# 求教！！以货抵款的收入确认问题。

提问人：sniperzf 时间：2018-03-14 00:32:14
案例 1 ：与客户签订的合同金额共 1000 万，其中 900 万以货币支付， 100 万以产品支付。并约定该笔产品只能用于员工内部福利，不能用于售卖。企业已履行完成合同义务。截至目前，产品还在客户仓库里，企业并未领取。 请教， 100 万元产品能否确认为收入。
（ 2016 年）
案例 2 ：与客户签订主合同，客户已 2000 万产品（出厂价）支付全部对价。并同时签订《经销合同》，授权企业经销商权利，企业可以自行组织销售。企业在当年已履行完成主合同义务，并确认 2000 万收入。第二年，企业委托第三方销售产品，又一次以销售产品的金额，确认收入，并同时确认与收入金额相同的成本。 请教， 2000 万元是否应在当年确认为收入（ 2016 年）？第二年销售产品时是否能再次确认收入？如果不妥，需要如何调整？

回答人：chenyiwei
1 、可以确认收入，差异只是这 100 万元确认为存货还是预付账款的问题。如果对应的存货在客户的仓库中已经单独识别并存放，客户已丧失对该存货的控制权，本企业可随时要求提货的，则属于本企业的存货；反之作为预付账款。 2 、如果企业在委托第三方销售产品之前，已经先行取得了对该产品的控制权并享有其所有权上的主要风险和报酬，则第二年确认贸易收入、成本是合理的。不存在重复确认收入的问题。

提问人：sniperzf 时间：2018-03-14 09:32:45
多谢陈版，继续请教，案例 2 中的商品，由于是食品类，客户是随着企业销售订单需求生产或者配送，也未单独存放以区分。风险和报酬在企业提出发货需求前并未转移。 2000 万的收入确认会存在疑虑吗？

回答人：chenyiwei
请提供案例 2 的详细背景信息，涉及多个公司的，分别以ABC代表。

提问人：跨度防护 时间：2018-03-14 22:44:53
陈版，这种产品换产品不就是非货币性资产交换吗，涉及存货的，需要确认收入。

回答人：chenyiwei
一般可以这样理解。但此处案例 2 背景不清晰，不好下结论。